臺灣高等法院刑事判決　　　　　　　　96年度上訴字第1758號
上　訴　人
即　被　告　丙○○
上列上訴人因搶奪等案件，不服臺灣桃園地方法院95年度訴字第
1575號，中華民國96年1月10日第一審判決（起訴案號：臺灣桃
園地方法院檢察署95年度偵字第9129號），提起上訴，本院判決
如下：
    主  文
上訴駁回。
    事  實
一、丙○○與吳善鉦（業經原審判處有期徒刑2年6月確定）為男
    女朋友關係，二人共同意圖為自己不法所有之概括犯意，由
    吳善鉦騎乘機車搭載丙○○，連續於附表一所示時、地，趁
    梁秀霙、癸○、庚○○、甲○○、辛○○、丁○○、戊○○
    等人不及防備之際，以如附表一所示手法，共同搶奪如附表
    一所示財物。經警於95年 4月21日20時許，在桃園縣桃園市
    ○○路272巷20號查獲。
二、案經桃園縣政府警察局移送、桃園縣政府警察局中壢分局報
    請臺灣桃園地方法院檢察署檢察官偵查起訴。
    理  由
一、按被告以外之人於審判外之言詞或書面陳述，除法律有規定
    者外，不得作為證據，刑事訴訟法第159條第1項固定有明文
    。惟被告以外之人於審判外之陳述，雖不符同法第159條之1
    至之 4規定，而經當事人於審判程序同意作為證據，法院審
    酌該言詞陳述或書面陳述作成時之情況，認為適當者，亦得
    為證據。又當事人、代理人或辯護人於法院調查證據時，知
    有第159條第1項不得為證據之情形，而未於言詞辯論終結前
    聲明異議者，視為有前項之同意，同法第159條之5規定甚明
    。查本件證人即被害人梁秀霙、癸○、庚○○、甲○○、辛○○、丁○○、戊○○於警詢陳述及偵查中證言，固係被告
    以外之人於審判外之言詞陳述，惟被告迄至本院言詞辯論終
    結前，均未聲明異議，本院審酌上開證人警詢係在自由意志
    下陳述，於偵查中並經具結；以上開證人梁秀霙等人證言作
    為被告犯罪證據，應屬適當，依同法第159條之5第 2項規定
    ，應有證據能力。再依大法官會議釋字第 582號解釋意旨，
    共同被告於被告案件中係屬證人，法院應踐行人證之法定調
    查程序，始具有證據能力；而共同被告於被告案件中之警詢
    、偵查中陳述，因被告無從為詰問，致有礙被告之對質詰問
    權，應無證據能力。再法院就被告之案件對其他共同被告或
    與被告有共犯關係之人調查，均應依人證之調查程序傳喚該
    共同被告或共犯到場，命其立於證人之地位而為陳述，並通
    知被告，使被告有與之對質及詰問其現在與先前陳述之瑕疵
    的機會，以確保其對質詰問權，並藉以發現實體真實（最高
    法院94年度臺上字第1776號判決意旨參照）。依上開大法官
    會議解釋及最高法院判決意旨，法院如於共同被告以證人身
    分到庭陳述，訊問被告對共同被告之審判外陳述有何意見，
    並准許被告對於共同被告當庭及先前陳述進行詰問，即已賦
    予被告對於共同被告對質詰問機會，此時共同被告於審判外
    陳述之瑕疵，應已治癒，而具有證據能力。查共同被告吳善
    鉦業於原審以證人身分到庭陳述，並經被告及檢察官當庭交
    互詰問。則吳善鉦於警詢、偵查中及原審所供，對於被告自
    有證據能力。
二、訊據被告固坦承共同被告吳善鉦騎乘機車於上開時地搶奪被
    害人梁秀霙、癸○、庚○○、甲○○、辛○○、丁○○、戊○○等人時，均乘坐於機車後座之事實，然矢口否認有搶奪
    犯行，辯稱：每次都是吳善鉦突然動手行搶，事前不知吳善
    鉦有搶奪意圖，亦未參與行搶等語。惟查：
（一）吳善鉦於附表一所示時地騎乘機車，趁被害人梁秀霙、癸○、庚○○、甲○○、辛○○、丁○○、戊○○不備時，
      下手行搶被害人梁秀霙、癸○、庚○○、甲○○、辛○○
      、丁○○、戊○○等人財物等事實，業據吳善鉦於原審供
      承不諱，核與證人即被害人梁秀霙、癸○、庚○○、甲○○、辛○○、丁○○、戊○○分別於警詢、偵查中及原審
      證述明確，並經證人吳志忠於原審，及「永生通訊行」負
      責人壬○○、「通訊王國通訊行」負責人乙○○於警詢證
      述屬實，復有贓物認領保管單、贓物照片、查獲現場照片
      、「通訊王國通訊行」中古手機買賣合約書、通聯調閱查
      詢單、桃園縣政府警察局中壢分局搜索扣押筆錄、桃園縣
      政府警察局中壢分局扣押物品目錄表在卷足參，此部分事
      實堪以認定。
（二）被害人梁秀霙、庚○○遭搶奪部分：吳善鉦於警詢及原審
      坦承：梁秀霙的搶案是95年1月17日凌晨6時許，在案發地
      點由我騎乘機車搭載丙○○，頭戴安全帽行搶，由我以手
      搶奪梁秀霙的皮包。所搶財物除現金花掉外，其餘證件、
      皮包及一些不值錢的東西在搶奪後即隨手丟棄，並將梁秀
      霙的手機賣給通訊王國通訊行之負責人乙○○；庚○○的
      部分，我是依皮包內之物品判斷我確實曾犯本案，在案發
      時地係由我騎乘機車搭載丙○○，由我動手行搶等情。共
      同被告吳善鉦於警詢至原審對上開 2案搶奪過程、所搶財
      物、贓物流向均供述明確，前後一致，並與被告所供相符
      。雖被害人梁秀霙於原審證稱：案發當時歹徒騎乘機車擦
      撞到我的右手臂，我沒有看到是前座騎士或是後座乘客行
      搶，但感覺是後座之人動手行搶，因為前座騎士應該不可
      能一邊撞到我一邊行搶等語。惟證人梁秀霙既未目擊搶奪
      之人，所指應係後座之人行搶，已屬個人感覺、推測之詞
      。且實務刑事案件中，亦不乏獨自騎乘機車行搶，顯見證
      人梁秀霙以前座騎士不可能同時行搶，推認係後座之人所
      為，尚難信為真實。足見證人梁秀霙、庚○○遭人搶奪，
      係由吳善鉦騎乘機車搭載被告，並由吳善鉦動手搶奪無疑
      。至被害人庚○○於原審證稱，遭搶物品除附表一編號三
      所示之物外，尚包括「 MP3」一個。惟吳善鉦及被告於警
      詢至原審均始終否認曾有搶得 MP3，復無被害人庚○○所
      稱之 MP3扣案可證，自難僅憑被害人庚○○單一指訴，即
      認被告與吳善鉦有搶奪被害人庚○○所有之「MP3」1個。
（三）被害人癸○、丁○○、戊○○部分：被害人癸○警詢、偵
      查中及原審證稱：案發當時我確定是後座的人行搶，因為
      機車從左後方騎過來，騎到我的左前方停下來，後座的人
      就走下來，拿走我單車籃子裡的皮包後上車逃逸。機車後
      座的人比我還要矮，我的身高大概 165公分，後座的人大
      概只有 160公分等語；被害人丁○○於警詢、偵查中證稱
      ：事發時地有 2名歹徒頭戴安全帽騎乘機車停於我的右側
      ，其中 1名歹徒隨即輕拉我右側肩膀上側背之皮包得手，
      當時是坐在後座之人動手行搶等語；被害人戊○○於警詢
      、偵查中證稱：案發時地遭 2名戴安全帽、身著輕便雨衣
      ，騎乘深色重型機車歹徒，從我左後方拉扯我肩上的背包
      後逃逸，是後座騎士動手行搶等語。依被害人癸○、丁○○、戊○○上開所述，三人均在突遭搶奪驚駭情狀下，固
      無法就歹徒詳細特徵精確說明，惟三人均能對案發經過分
      別指述甚詳，且能具體明確指證遭人搶奪過程，足證三人
      於遭搶奪時，對行搶之人及犯罪手法記憶清楚。再被害人
      丁○○、戊○○於警詢日期，距偵查中結證時間，間隔已
      近2月；而被害人癸○於警詢，距偵查中結證期間，已逾4
      月；及至原審作證日期，與遭搶時點更已相隔 9月有餘。
      然三人於歷次指證，始終能就案發當天遭搶經過、歹徒裝
      扮、機車來向、行搶方式、拉扯過程等細節詳加描述，同
      時明確指出係遭後座之人行搶，益見三人就案發遭人搶奪
      方式陳述無誤。況三人與被告素無怨隙，當無任意誣攀被
      告之必要。足見被害人癸○、丁○○、戊○○指稱係遭後
      座之人動手行搶，應屬可信。而被害人癸○、丁○○、戊○○遭搶時，均由共同被告吳善鉦騎乘機車搭載被告，顯
      見係由被告動手搶奪被害人癸○、丁○○、戊○○財物無
      疑。吳善鉦所供上開 3件搶案均係自行動手搶奪，被告並
      未參與等語，要屬迴護被告之詞，不足憑信。
（四）被害人甲○○、辛○○部分：被害人甲○○於警詢、偵查
      中證稱：案發時地我遭騎乘機車之 2名歹徒搶劫。當時我
      走在馬路右側，皮包背在右肩，歹徒 2人從後方徒手行搶
      皮包，導致我跌倒在地。我不確定是否為後座之人行搶，
      也不確定 2名歹徒之性別，但我看見我的皮包是在後座之
      人手上等語；被害人辛○○於原審證稱：案發當時我走在
      馬路上，用右手拿包包，歹徒從右手邊騎摩托車接近，動
      手搶我的人坐在前座。前座是男生，後座是女生，前座的
      男生體型中等微胖，後座女生個子小小的。前座歹徒直接
      用左手搶了之後，就把包包拿給後座的女生。後座的女生
      把我的包包放在前座男生和她的中間。當時後座的女生反
      應就是躲在前座男生的後面，有點畏畏縮縮。前座的男生
      把包包塞給她，她有做出保護包包的動作。我確定後座女
      生就是在庭丙○○，因為我與我男朋友都有追過去，我也
      確定有看到吳善鉦用左手把我的包包往後塞等語；證人即
      被害人辛○○遭搶時在場之人吳志忠於原審證稱：我女朋
      友辛○○遭搶當時，我與辛○○在一起。我們走在路上，
      辛○○右手拿著包包，歹徒從辛○○右邊騎車過來，用左
      手搶了我女朋友的包包，立刻把它塞到後座女生與他的中
      間，後座女生就立刻抱緊前座男生，把包包夾住。前座的
      男生有回頭看。發現我們追上去就加速逃逸。後座的女生
      沒有回頭看，只有緊抱住前座的男生等語。依證人甲○○
      、辛○○、吳志忠所稱，三人就遭搶皮包、手提包攜帶方
      式、行搶時歹徒所騎機車動線、遭搶財物係由後座之人持
      以保管等情，均能具體明確指證。且證人辛○○除於原審
      明確證稱後座女生即是被告外，更與證人吳志忠在隔離詰
      問下，分別就辛○○遭搶當時前座機車騎士係以左手搶奪
      辛○○皮包，搶得後隨即放在前座騎士與後座乘客中間，
      後座女生更做出保護皮包動作等過程，均相符合。參以證
      人等與被告並不相識，彼此間亦無任何嫌隙，當不至甘冒
      偽證罪責，蓄意構陷被告之必要，三人證言自屬可信。上
      開 2件搶奪案件，均係吳善鉦騎乘機車搭載被告，由吳善
      鉦動手搶得被害人甲○○、辛○○之皮包、手提包後，將
      搶得皮包、手提包交由後座之被告持以保管堪以認定。吳
      善鉦供稱上開 2案搶得被害人甲○○、辛○○之財物後，
      均將之置於前座腳踏墊上用腳夾住，並未拿給被告，亦係
      迴護被告之詞，不足採信。
（五）被害人梁秀霙雖於警詢證稱：事發時係遭 2名騎乘機車之
      男子，自後方過來搶走我提在右手的手提包，當時是冬天
      ，天色很暗，故沒看清楚歹徒特徵；另被害人庚○○亦於
      原審結稱：我只看到後座那個人，身形感覺還蠻壯的，所
      以我感覺後面那個人應該是男生，與在庭的丙○○背影不
      太像，當時天色很暗，實在無法看清歹徒的性別，且當時
      路上也不只 1輛摩托車等語；證人癸○亦於原審證稱：我
      猜測後座乘客大概是男性，因為當時遭搶，當然不可能看
      清楚歹徒性別，也不會有女性行搶等語；證人戊○○於警
      詢及偵查中證稱：我是感覺 2名騎士都是男性等語。上開
      證人梁秀霙、庚○○及癸○雖均指證案發當時係遭 2名男
      子行搶，然彼等均係於突遭搶奪之際，倉促慌亂間，或憑
      感覺、或憑猜測所為之判斷；且證人梁秀霙、庚○○、癸○更分別證稱實際上未看清歹徒性別、特徵，足見證人梁
      秀霙、庚○○及癸○等人指稱係遭 2名男子行搶，應屬臆
      測之詞，無從認定屬實。
（六）查吳善鉦於附表一所示時地騎乘機車搭載被告，或由吳善
      鉦下手行搶被害人梁秀霙、庚○○財物，或由吳善鉦行搶
      被害人甲○○、辛○○財物後交由後座之被告持以保管；
      或由被告下手行搶被害人癸○、丁○○、戊○○財物等事
      實，業經查明如前，已見被告與吳善鉦間有犯意聯絡及行
      為分擔。再被害人梁秀霙、庚○○部分，雖吳善鉦搶奪時
      係以機車搭載被告，以吳善鉦與被告為男女朋友關係，依
      常情判斷，倘吳善鉦係決意獨自行搶，被告並無參與之意
      ，則吳善鉦理當自行騎乘機車外出下手實施，豈有二度搭
      載被告一同前往，致被告亦涉有搶奪罪嫌之理？尤以騎乘
      機車搶奪路人財物，常須急速駛向被害人，並於搶得財物
      後快速離去，復有拉扯被害人之行為，機車後坐之人於不
      知情下，極易發生事故，吳善鉦卻於外出搶奪被害人梁秀
      霙、庚○○財物時，一併搭載被告，亦見被告與吳善鉦係
      共同意圖行搶無疑。被告辯稱：係吳善鉦個人臨時起意搶
      奪，要屬卸責之詞，不足採信。事證明確，被告犯行堪以
      認定。
三、核被告所為，係犯刑法第325條第1項之搶奪罪。被告與吳善
    鉦間，有犯意聯絡及行為分擔，均為共同正犯（按被告行為
    後，刑法第28條共同正犯規定，於94年2月2日修正，而於95
    年7月1日施行，雖將「實施」修正為「實行」。其中「實施
    」一語，涵蓋陰謀、預備、著手及實行之概念在內，範圍較
    廣；而「實行」則著重於直接從事構成犯罪事實之行為，範
    圍較狹；二者意義及範圍固有不同，但對於本件被告與吳善
    鉦所犯本案情形而言，刑法第28條修正內容，對於被告並無
    「有利或不利」之影響，自無依刑法第2條第1項後段規定新
    舊法比較問題，應逕行適用修正後刑法規定）。又被告行為
    後，刑法第56條連續犯規定，業於94年1月7日修正公布刪除
    ，並於95年7月1日施行，則被告上開犯行，因行為後新法業
    已刪除連續犯規定，此刪除雖非犯罪構成要件之變更，但顯
    已影響行為人刑罰之法律效果，自屬法律有變更，依刑法第
    2條第1項後段規定，應適用較有利於被告之行為時法律論以
    連續犯。被告先後多次搶奪犯行，時間密接，犯罪構成要件
    相同，顯係基於概括犯意為之，應依修正前刑法第56條連續
    犯規定論以一罪，並加重其刑。
四、原審調查結果，適用刑法第2條第1項前段、第28條、修正前
    刑法第56條、第325條第1項規定，同時審酌被告平日尚無不
    良素行、犯罪動機、目的、次數、犯罪所得財物、犯後未見
    悔意、亦未與被害人達成和解等一切情狀，量處有期徒刑一
    年六月，並就公訴意旨另以：共同被告吳善鉦承附表一所示
    犯罪事實之犯意，與被告共同基於意圖為自己不法所有之概
    括犯意聯絡，由吳善鉦騎乘機車搭載丙○○，於附表二所示
    時、地，趁被害人己○○○不及防備之際，以如附表二所示
    手法，搶奪己○○○如附表二所示財物得手，因認被告此部
    分行為涉犯刑法第325條第1項搶奪罪嫌。經查：（一）按犯
    罪事實應依證據認定之，無證據不得認定犯罪事實；又不能
    證明被告犯罪或其行為不罰者，應諭知無罪之判決，刑事訴
    訟法第154條第2項、第301條第1項分別定有明文。次按被告
    或共犯之自白，不得作為有罪判決之唯一證據，仍應調查其
    他必要之證據，以查其是否與事實相符，刑事訴訟法第 156
    條第 2項亦有明定。而認定不利於被告之事實，須依積極證
    據，苟積極證據不足為不利於被告事實之認定時，即應為有
    利於被告之認定，更不必有何有利之證據，最高法院著有30
    年上字第 816號判例可循。又按認定犯罪事實所憑證據，雖
    不以直接證據為限，間接證據亦包括在內；然無論直接或間
    接證據，其為訴訟上之證明，須於通常一般之人均不致有所
    懷疑，而得確信其為真實之程度者，始得據為有罪之認定。
    如未能發現相當證據，或證據不足以證明，自不能以推測或
    擬制之方法，以為裁判基礎，最高法院亦著有76年臺上字第
    4986號判例、40年臺上字第86號判例足參。經核公訴意旨認
    被告涉犯前揭罪嫌，無非係以證人即被害人己○○○於警詢
    及偵查中之證述為其主要論據。（二）證人即被害人己○○○於警詢中陳稱，並於偵查及原審審理中結證稱：案發當我
    走在路上，左手拿著皮包，機車從我的左後方騎近我的身側
    ，後座的騎士右腳跨在地上，我感覺有人拍我右肩膀，我往
    右後看，後座的騎士便從我的左側把我左手提的皮包搶走，
    在拉扯之間，我的皮包飛出去掉在地上，我要去撿皮包，後
    座的人這時候才下車跟我搶皮包，他把我推倒，並要用腳踢
    我，我這時候才把皮包放掉，我的皮包就被搶走了，後座的
    人就上車，騎車逃走了。我有看到臉，但是沒有看清楚，但
    是我可以從穿著和長相肯定兩個都是男生，且後座騎士的身
    形與在庭的被告並不相似。前座的男生有染髮，頭髮黃黃的
    等情在卷。（三）原審訊據吳善鉦固自白於附表二所示時、
    地，騎乘機車搭載被告，趁己○○○不及防備之際，搶奪己○○○如附表二所示之財物，惟其於原審審理中陳稱：證人
    己○○○說後面是男生，有下來跟她拉扯，我犯案從來沒有
    與被害人拉扯，我也沒有染過頭髮，我都是黑色的頭髮。這
    件搶案，我有做，我是根據員警提出的被害人筆錄其中有被
    搶鱷魚牌皮包還有筆錄記載的發生地點，我有印象我有做，
    但是我沒有拉扯動作，也沒有染髮。而且我也沒有載過男生
    。我犯本案時，是搭載丙○○，我沒有載過別人，可能是證
    人己○○○記不太清楚等語。被告則於原審審理中供稱：我
    不記得這件案子，我也沒有下車拉扯，而且吳善鉦也沒有染
    過頭髮等語。（四）證人己○○○於警詢以迄原審審理中，
    始終堅持遭搶當時騎乘機車之 2名歹徒均為男性，且對於後
    座歹徒曾下車與證人拉扯、搶奪皮包，嗣並與證人己○○○
    發生肢體衝突之過程描述詳細，且搶案發生至原審審理中，
    已隔相當時日，證人尚能就搶奪過程再次描述，且與先前證
    述情節亦均前後一致，顯見證人就遭搶過程記憶猶新，所證
    搶奪情節應堪採信。然證人證述情節，與吳善鉦自白及被告
    陳述之搶奪方式、搶匪性別、歹徒特徵等，經核無一相符，
    且本案別無贓物扣案足憑。是公訴意旨認被告與吳善鉦涉犯
    附表二所示搶奪犯行，僅有證人即被害人己○○○單一證述
    ，而該證述情狀既與吳善鉦自白內容核不相符，則吳善鉦前
    開自白別無旁證可佐，尚難僅據此單一自白驟為認定被告丙○○與同案吳善鉦有罪之依據。（五）綜上所述，公訴意旨
    認被告與吳善鉦涉犯附表二所示搶奪罪嫌，所舉證據尚不足
    以達於通常一般人均不至於有所懷疑，堪予確信其已臻真實
    之程度，而尚有合理性之懷疑存在。此外，本院復查無其他
    積極證據足資證明被告有前開公訴人所指之犯行，依上開法
    律規定及判例意旨，此部分核屬不能證明被告與吳善鉦犯罪
    。惟公訴人所指被告丙○○涉犯附表二所示搶奪罪嫌如成立
    犯罪，與前開論罪科刑之附表一部分具連續犯之裁判上一罪
    關係，爰不另為無罪之諭知。認事用法，核無違誤，量刑亦
    稱妥適。被告上訴，猶執前詞，否認犯罪，為無理由，應予
    駁回。至被告雖無前科，年紀亦輕，然被告搶奪達七次之多
    ，情節非輕，犯後復毫無悔意，顯有再犯之虞，自不宜宣告
    緩刑，併此敘明。
 據上論斷，應依刑事訴訟法第368條，判決如主文。
本案經檢察官周誠南到庭執行職務。
中　　華　　民　　國　　96　　年　　6 　　月　　13　　日
　　　　　　　　　刑事第四庭審判長法　官  蔡秀雄
　　　　　　　　　　　　　　　　  法　官  周煙平
　　　　　　　　　　　　　　　　  法　官  陳國文
以上正本證明與原本無異。
如不服本判決，應於收受送達後十日內向本院提出上訴書狀，其
未敘述上訴之理由者並得於提起上訴後十日內向本院補提理由書
（均須按他造當事人之人數附繕本）。
                                  書記官  蔡棟樑
中　　華　　民　　國　　96　　年　　6 　　月　　13　　日
附錄：本案論罪科刑法條全文
刑法第325條第1項：
意圖為自己或第三人不法之所有，而搶奪他人之動產者，處6月
以上5年以下有期徒刑。
因而致人於死者，處無期徒刑或7年以上有期徒刑，致重傷者，
處3年以上10年以下有期徒刑。
第 1 項之未遂犯罰之。
附表：
┌─┬────┬────┬────┬───┬────┬────┐
│編│犯罪時間│犯罪地點│犯罪手法│被害人│搶得財物│贓物流向│
│號│        │        │        │      │        │        │
├─┼────┼────┼────┼───┼────┼────┤
│一│95年1月 │桃園縣中│吳善鉦騎│梁秀霙│綠色手提│NOKIA661│
│  │17日6時 │壢市建國│乘機車搭│      │包（內含│0型手機 │
│  │15分許  │路36號郵│載丙○○│      │NOKIA661│【手機序│
│  │        │局前    │行經右列│      │0型手機 │號：3508│
│  │        │        │被害人身│      │【手機序│00000000│
│  │        │        │旁，趁該│      │號：3508│048號】 │
│  │        │        │被害人不│      │00000000│一支，以│
│  │        │        │備由吳善│      │04號、搭│800元賣 │
│  │        │        │鉦下手搶│      │配門號：│給桃園縣│
│  │        │        │得右列財│      │00000000│中壢市中│
│  │        │        │物得手。│      │82號】、│山東路2 │
│  │        │        │        │      │華南銀行│段125 號│
│  │        │        │        │      │、國泰世│通訊王國│
│  │        │        │        │      │華銀行、│通訊行之│
│  │        │        │        │      │中國信託│乙○○  │
│  │        │        │        │      │銀行信用│        │
│  │        │        │        │      │卡、華南│        │
│  │        │        │        │      │銀行提款│        │
│  │        │        │        │      │卡、身分│        │
│  │        │        │        │      │證、印章│        │
│  │        │        │        │      │、健保卡│        │
│  │        │        │        │      │、零錢包│        │
│  │        │        │        │      │、鑰匙、│        │
│  │        │        │        │      │7,000元 │        │
│  │        │        │        │      │）。    │        │
├─┼────┼────┼────┼───┼────┼────┤
│二│95年2月8│桃園縣中│吳善鉦騎│癸○  │粉紅色皮│        │
│  │日12 時 │壢市長沙│乘機車搭│      │包1只（ │        │
│  │20分許  │路與珠江│載丙○○│      │內含健保│        │
│  │        │街附近某│行經右列│      │卡、行動│        │
│  │        │處      │被害人身│      │電話【搭│        │
│  │        │        │旁，江惠│      │配門號：│        │
│  │        │        │瑩即下車│      │00000000│        │
│  │        │        │，趁該被│      │66號】、│        │
│  │        │        │害人不備│      │17萬元。│        │
│  │        │        │，由江惠│      │        │        │
│  │        │        │瑩下手搶│      │        │        │
│  │        │        │得置放於│      │        │        │
│  │        │        │該被害人│      │        │        │
│  │        │        │單車籃子│      │        │        │
│  │        │        │內之右列│      │        │        │
│  │        │        │財物得手│      │        │        │
│  │        │        │後，復行│      │        │        │
│  │        │        │上車逃逸│      │        │        │
│  │        │        │。      │      │        │        │
├─┼────┼────┼────┼───┼────┼────┤
│三│95年2月9│桃園縣中│吳善鉦騎│庚○○│黑色手提│        │
│  │日20時20│壢市莒光│乘機車搭│      │包（內含│        │
│  │分許    │路與民享│載丙○○│      │NOKIA825│        │
│  │        │街口附近│行經右列│      │0行動電 │        │
│  │        │某處    │被害人身│      │話、陳秀│        │
│  │        │        │旁，趁該│      │慧國民身│        │
│  │        │        │被害人不│      │分證、健│        │
│  │        │        │備由吳善│      │保卡、中│        │
│  │        │        │鉦下手搶│      │國信託銀│        │
│  │        │        │得右列財│      │行、新竹│        │
│  │        │        │物得手。│      │商銀、安│        │
│  │        │        │        │      │泰銀行存│        │
│  │        │        │        │      │摺及印鑑│        │
│  │        │        │        │      │、中國信│        │
│  │        │        │        │      │託銀行、│        │
│  │        │        │        │      │郵局、安│        │
│  │        │        │        │      │泰銀行提│        │
│  │        │        │        │      │款卡、中│        │
│  │        │        │        │      │國信託銀│        │
│  │        │        │        │      │行、第一│        │
│  │        │        │        │      │銀行信用│        │
│  │        │        │        │      │卡、鑰匙│        │
│  │        │        │        │      │、4,000 │        │
│  │        │        │        │      │元）。  │        │
├─┼────┼────┼────┼───┼────┼────┤
│四│95年2月 │桃園縣中│吳善鉦騎│甲○○│聯邦銀行│        │
│  │13日15時│壢市國泰│乘機車搭│      │、中國信│        │
│  │許      │街10巷6 │載丙○○│      │託信用卡│        │
│  │        │弄路口  │行經右列│      │、新竹企│        │
│  │        │        │被害人身│      │銀提款卡│        │
│  │        │        │旁，趁該│      │、健保卡│        │
│  │        │        │被害人不│      │、汽車駕│        │
│  │        │        │備由吳善│      │照、1萬 │        │
│  │        │        │鉦下手搶│      │5,000元 │        │
│  │        │        │得右列財│      │、鑰匙1 │        │
│  │        │        │物得手後│      │把。    │        │
│  │        │        │，將該等│      │        │        │
│  │        │        │財物交由│      │        │        │
│  │        │        │後座江惠│      │        │        │
│  │        │        │瑩持以保│      │        │        │
│  │        │        │管。    │      │        │        │
├─┼────┼────┼────┼───┼────┼────┤
│五│95年3月5│桃園縣中│吳善鉦騎│辛○○│咖啡色皮│OKWAP163│
│  │日10 時 │壢市中山│乘機車搭│      │包1只（ │型行動電│
│  │許      │東路2段 │載丙○○│      │內含駕照│話【序號│
│  │        │550號附 │行經右列│      │2張、健 │：350876│
│  │        │近某處  │被害人身│      │保卡2張 │00000000│
│  │        │        │旁，趁該│      │、OKWAP1│號】一支│
│  │        │        │被害人不│      │63行動電│，為江惠│
│  │        │        │備由吳善│      │話【手機│瑩使用，│
│  │        │        │鉦下手搶│      │序號：35│後由被害│
│  │        │        │得右列財│      │00000000│人領回  │
│  │        │        │物得手後│      │7939號】├────┤
│  │        │        │，將該等│      │、SONY E│SONY ERI│
│  │        │        │財物交由│      │RICSSON │CSSON K7│
│  │        │        │後座江惠│      │K700I行 │00I型行 │
│  │        │        │瑩持以保│      │動電話【│動電話【│
│  │        │        │管。    │      │手機序號│序號：35│
│  │        │        │        │      │：354468│00000000│
│  │        │        │        │      │00000000│72340號 │
│  │        │        │        │      │0號】、 │】一支，│
│  │        │        │        │      │行動電話│以1000元│
│  │        │        │        │      │【手機序│賣給桃園│
│  │        │        │        │      │號：3543│縣中壢市│
│  │        │        │        │      │00000000│龍東路35│
│  │        │        │        │      │510號、 │3號永生 │
│  │        │        │        │      │搭配門號│通訊行之│
│  │        │        │        │      │00000000│壬○○，│
│  │        │        │        │      │41號】、│後由潘永│
│  │        │        │        │      │7,000元 │生以3500│
│  │        │        │        │      │。      │元賣給林│
│  │        │        │        │      │        │冠竑    │
│  │        │        │        │      │        ├────┤
│  │        │        │        │      │        │皮包一只│
│  │        │        │        │      │        │在被告桃│
│  │        │        │        │      │        │園縣中壢│
│  │        │        │        │      │        │市○○路│
│  │        │        │        │      │        │272巷20 │
│  │        │        │        │      │        │號住處起│
│  │        │        │        │      │        │獲，後為│
│  │        │        │        │      │        │被害人領│
│  │        │        │        │      │        │回      │
├─┼────┼────┼────┼───┼────┼────┤
│六│95年3月 │桃園縣中│吳善鉦騎│丁○○│暗紅色手│NOKIA891│
│  │20日19時│壢市長沙│乘機車搭│      │提包（內│0型行動 │
│  │20分許  │路與成都│載丙○○│      │含咖啡色│電話【序│
│  │        │路路口附│行經右列│      │皮夾、李│號：3506│
│  │        │近某處。│被害人身│      │淑芬國民│00000000│
│  │        │        │旁，趁該│      │身分證、│892號】 │
│  │        │        │被害人不│      │汽車駕照│一支，在│
│  │        │        │備由後座│      │、NOKIA │被告桃園│
│  │        │        │丙○○下│      │8910型行│縣中壢市│
│  │        │        │手搶得右│      │動電話【│龍昌路  │
│  │        │        │列財物得│      │手機序號│272巷20 │
│  │        │        │手。    │      │：350698│號住處起│
│  │        │        │        │      │00000000│獲，後由│
│  │        │        │        │      │2號、搭 │被害人領│
│  │        │        │        │      │配門號：│回      │
│  │        │        │        │      │00000000│        │
│  │        │        │        │      │09號】、│        │
│  │        │        │        │      │電子辭典│        │
│  │        │        │        │      │、中國信│        │
│  │        │        │        │      │託銀行、│        │
│  │        │        │        │      │富邦銀行│        │
│  │        │        │        │      │、合作金│        │
│  │        │        │        │      │庫銀行、│        │
│  │        │        │        │      │日盛銀行│        │
│  │        │        │        │      │金融卡、│        │
│  │        │        │        │      │富邦銀行│        │
│  │        │        │        │      │、中國信│        │
│  │        │        │        │      │託銀行、│        │
│  │        │        │        │      │臺新銀行│        │
│  │        │        │        │      │、國泰世│        │
│  │        │        │        │      │華銀行、│        │
│  │        │        │        │      │第一銀行│        │
│  │        │        │        │      │信用卡、│        │
│  │        │        │        │      │存摺、印│        │
│  │        │        │        │      │鑑、大樓│        │
│  │        │        │        │      │門禁卡、│        │
│  │        │        │        │      │鑰匙、暗│        │
│  │        │        │        │      │紅色太陽│        │
│  │        │        │        │      │眼鏡、5,│        │
│  │        │        │        │      │000元） │        │
│  │        │        │        │      │。      │        │
├─┼────┼────┼────┼───┼────┼────┤
│七│95年3月 │桃園縣中│吳善鉦騎│戊○○│深綠格子│        │
│  │22日5時 │壢市延平│乘機車搭│      │水桶包（│        │
│  │許      │路與中山│載丙○○│      │內含300 │        │
│  │        │路路口  │行經右列│      │元、林碧│        │
│  │        │        │被害人身│      │華國民身│        │
│  │        │        │旁，趁該│      │分證、健│        │
│  │        │        │被害人不│      │保卡、玉│        │
│  │        │        │備由後座│      │山銀行、│        │
│  │        │        │丙○○下│      │郵局金融│        │
│  │        │        │手搶得右│      │卡）。  │        │
│  │        │        │列財物得│      │        │        │
│  │        │        │手。    │      │        │        │
└─┴────┴────┴────┴───┴────┴────┘
附表二：
┌─┬────┬────┬────┬────┬────┐
│編│時間    │地點    │手法    │被害人  │搶得財物│
│號│        │        │        │        │        │
├─┼────┼────┼────┼────┼────┤
│一│94年12月│桃園縣中│吳善鉦騎│己○○○│黑色鱷魚│
│  │10日15時│壢市龍東│乘機車搭│        │牌皮包1 │
│  │許      │路445巷 │載丙○○│        │只（內含│
│  │        │157弄43 │行搶    │        │國民身分│
│  │        │號前    │        │        │證、健保│
│  │        │        │        │        │卡、郵局│
│  │        │        │        │        │提款卡、│
│  │        │        │        │        │第一銀行│
│  │        │        │        │        │信用卡、│
│  │        │        │        │        │提款卡、│
│  │        │        │        │        │新竹企銀│
│  │        │        │        │        │提款卡、│
│  │        │        │        │        │現金新臺│
│  │        │        │        │        │幣【下同│
│  │        │        │        │        │】3,000 │
│  │        │        │        │        │元）。  │
└─┴────┴────┴────┴────┴────┘
